臺灣臺中地方法院刑事判決　　　　　　　　　　　　九十三年度易字第二三五一號
　　公　訴　人　臺灣臺中地方法院檢察署檢察官
　　被　　　告　甲○○即王美.
右列被告因過失傷害案件，經檢察官聲請簡易判決處刑（九十三年度調偵字第一九０
號），經本院沙鹿簡易庭認不得以簡易判決處刑，簽移本院刑事庭依通常程序審理，
本院判決如左：
    主  文
本件公訴不受理。
    理  由
一、公訴意旨如起訴書所載（如附件）。
二、按告訴乃論之罪，其告訴經撤回者，應諭知不受理之判決，並得不經言詞辯論為
    之，此為刑事訴訟法第三百零三條第三款、第三百零七條所明定。本件被告甲○
    ○經檢察官以刑法第二百七十七條第一項之傷害罪提起公訴，依照同法第二百八
    十七條前段規定係屬告訴乃論之罪，茲經告訴人乙○○於第一審辯論終結前當庭
    撤回告訴，爰不經言詞辯論，諭知不受理之判決。
據上論斷，應依刑事訴訟法第四百五十二條、第三百零三條第三款，第三百零七條，
判決如主文。
中      華      民      國      九十三      年    十    月    二十八    日
                                        審判長法  官  張靜琪
                                              法  官  王鏗普
                                              法  官  賴妙雲
右正本證明與原本無異。
如不服本判決，應於送達後十日內向本院提出上訴狀（須附繕本），上訴於台灣高等
法院台中分院。
                                              書記官
中      華      民      國      九十三      年    十    月    二十八    日
附件：
臺灣臺中地方法院檢察署檢察官聲請簡易判決處刑書
                                                 九十三年度調偵字第一九號
     被      告  甲○○    女  四十三歲（民國○○年○月○○日生）
               （即王美玉）住臺中縣龍井鄉○○村○○路○段二四三巷三三號一樓
                           身分證統一編號：Ｓ二二一五二四五號
右列被告因傷害案件，業經偵查終結，認為宜以簡易判決處刑，茲敘述犯罪事實及證
據並所犯法條如左：
    犯罪事實
一、甲○○懷疑其夫江朝煌與乙○○有曖昧關係，竟基於傷害犯意，於民國九十二年
    九月十日十八時三十分許，至臺中縣梧棲鎮○○路二一號乙○○所經營之「虹俐
    髮型設計家庭美髮店」內，抓咬乙○○之臉部、頸部及肩部，致乙○○受有臉部
    、頸部多處抓傷、左肩咬傷等傷害。乙○○因無法抵擋甲○○之攻擊，奪門而出
    逃至鄰人住處報警，甲○○始駕車離去。
二、案經被害人乙○○訴由臺中縣警察局清水分局報告偵辦。
    證據並所犯法條
一、訊之被告甲○○矢口否認上情，辯稱其並未毆打乙○○，反係乙○○毆打其成傷
    云云，惟查被告傷害犯行，除據告訴人指訴綦詳，核與共同被告吳欽宗、吳耀宗
    供證情形相符，復有明德醫院診斷證明書一紙在卷可稽。告訴人於與被告衝突後
    緊接時間內驗有傷勢，傷勢位置與告訴人指訴之位置相符，又非四肢等可能因毆
    擊他人致自己附帶受傷之部位，應足認係遭被告所傷。再查被告為其夫江朝煌與
    乙○○間曖昧關係，在江朝煌不知情、且未事先知會告訴人乙○○之下自行前往
    乙○○工作場所等情，業據告訴人指訴及證人江朝煌具結證述在卷，客觀上被告
    顯係前往上址尋釁，亦足佐被告確有傷害犯意。綜上，本案事證已明，被告空言
    辯解，顯無足採，其犯嫌應堪認定。
二、核被告所為，係犯刑法第二百七十七條第一項傷害罪嫌。
三、依刑事訴訟法第四百五十一條第一項聲請逕以簡易判決處刑。
    此致
臺灣臺中地方法院沙鹿簡易庭
中      華      民      國    九十三    年      七      月     十六     日
                               檢  察  官   丙  ○  ○
右正本證明與原本無異
中      華      民      國    九十三    年      七      月    二十六    日
                               書  記  官   劉  武  政
